【裁判字號】    92,上易,1878
【裁判日期】    920918
【裁判案由】    家暴傷害
【裁判全文】
臺灣高等法院刑事判決                          九十二年度上易字第一八七八號
    上  訴  人  臺灣板橋地方法院檢察署檢察官
    被      告  乙○○
右上訴人因被告家暴傷害案件，不服臺灣板橋地方法院九十二年度易字第一五五二號
，中華民國九十二年五月三十日第一審判決（起訴案號：臺灣板橋地方法院檢察署九
十二年度偵字第五九八八號），提起上訴，本院判決如左：
    主  文
原判決撤銷。
乙○○連續傷害人之身體，處拘役肆拾日，如易科罰金，以佰元折算壹日，緩刑貳
年，緩刑期內付保護管束。
    事  實
一、魏褔林係甲○○之配偶，二人具有家庭暴力防治法第三條第一款之家庭成員關係
    。二人於婚後感情不睦，迭因細故發生爭執，嗣魏褔林竟基於傷害之概括犯意，
    先後於民國九十二年一月十七日二十二時、同年月二十六日二十一時三十分、同
    年月二十七日七時許，在臺北縣三重市○○路○段六十號四樓住處，徒手毆打甲
    ○○的頭部、肩膀、腹部及背部，致使甲○○受有頭部挫傷四乘四公分、腹部壓
    痛傷六乘六公分及兩膝部位擦傷二乘二、三乘三公分之傷害。
二、案經甲○○訴由臺北縣政府警察局三重分局報請臺灣板橋地方法院檢察署檢察官
    偵查起訴。
    理  由
一、訊據被告乙○○對於右揭時、地毆打告訴人甲○○之事實，迭於警訊、偵審中均
    坦承不諱（見偵查卷第七頁及其反面、第十七頁反面，見原審卷第十二、三頁）
    ，核與告訴人甲○○於警訊及偵審中指訴綦詳，並有臺北市立中興醫院九十二年
    一月二十七日開立之甲種診斷證明書乙紙附卷為證（見偵查卷第九頁），被告之
    自白與事實相符，自得採為論罪之依據。本件事證明確，被告傷害犯行應堪認定
    。
二、核被告乙○○所為，係犯刑法第二百七十七條第一項之傷害罪。又被告先後多次
    家暴傷害犯行，時間緊接，所犯係屬構成要件相同之罪名，顯係基於概括犯意為
    之，為連續犯，應依刑法第五十六條，以一罪論。原審予以被告論罪科刑，固非
    無見，惟按，家庭暴力防治法第三十條第一項規定：「犯家庭暴力罪或違反保護
    令而受緩刑之宣告者，在緩刑期內應付保護管束。」，原判決予以被告宣告緩刑
    ，然未併予宣告在緩刑期內付保護管束，尚難謂洽。檢察官執此上訴，指摘原判
    決不當，為有理由，應由本院將原判決撤銷改判。爰審酌被告無前科，素行尚佳
    ，其於本件行為時，與告訴人係夫妻關係，竟不思夫妻間應本於互信、互重，以
    理性、平和之態度進行溝通，遇有發生爭執時以暴力加諸於告訴人之身體，致使
    告訴人身心受創，行為誠屬不智，兼衡告訴人多處受傷曾住院治療一週，顯非輕
    微及被告犯罪之動機、目的、手段、犯罪後態度等一切情狀，量處被告如主文第
    二項所示之刑，並諭知易科罰金之折算標準，以示懲儆。又被告前未曾受有期徒
    刑以上刑之宣告，此有本院被告全國前案紀錄表一份在卷可憑，其因一時失慮，
    偶罹刑典，事後已坦承犯行，深具悔意，經此刑之宣告後，應知警惕而無再犯之
    虞，本院仍認暫不執行其刑為當，予以宣告緩刑二年，用啟自新。並依家庭暴力
    防治法第三十條第一項之規定，宣告於緩刑期內付保護管束。
據上論斷，應依刑事訴訟法第三百六十九條第一項前段、第三百六十四條、第二百九
十九條第一項前段，家庭暴力防治法第三十條第一項、刑法第五十六條、第二百七十
七條第一項、第四十一條第一項前段、第七十四條第一款，罰金罰鍰提高標準條例第
一條前段、第二條，判決如主文。
本案經檢察官王安明到庭執行職務。
中      華      民      國    九十二    年      九      月     十八     日
                        臺灣高等法院刑事第七庭
                            審判長法  官  吳  啟  民
                                  法  官  施  俊  堯
                                  法  官  蘇  隆  惠
右正本證明與原本無異。
不得上訴。
                                  書記官  周  素  秋
中      華      民      國    九十二    年      九      月     十八     日
附錄：本案論罪科刑法條全文
刑法第二百七十七條
傷害人之身體或健康者，處三年以下有期徒刑，拘役或一千元以下罰金。
犯前項之罪，因而致人於死者，處無期徒或七年以上有期徒刑；致重傷者，處三年以
上十年以下有期徒刑。


司法院資訊處製作；財團法人民間司法改革基金會備份。
